---
title: "Sykdomspulsen"
output: 
  flexdashboard::flex_dashboard:
    orientation: rows
runtime: shiny
---

```{r setup, include=FALSE}
#options(shiny.port=4989)
#options(shiny.host="0.0.0.0")
#rmarkdown::run("/git/dashboards/dashboards_sykdomspuls/inst/shiny/flexdashboard.Rmd", shiny_args = list(port = 4989))
                                        #options(shiny.trace=TRUE)

library(flexdashboard)
library(ggplot2)
library(ggrepel)
library(data.table)
library(fhi)
library(magrittr)
library(dplyr)

fhi::DashboardInitialiseOpinionated("sykdomspuls",
                                    PACKAGE_DIR="/dashboards/dashboards_sykdomspuls",
				    FORCE_DEV_PACKAGE_LOAD=TRUE)
CONFIG <- readRDS("/data_app/sykdomspuls/config.RDS")
GLOBAL <- readRDS("/data_app/sykdomspuls/GLOBAL.RDS")

GetLocationName <- function(location) {
  locationName <- "Norge"
  locationHTML <- "Norge"
  
  if (location != "Norge") {
    norwayLocations <- readxl::read_excel(system.file("extdata", "norwayLocations.xlsx", package = "sykdomspuls"))
    norwayLocations <- norwayLocations[is.na(norwayLocations$yearEnd),c("municip","municipName","county","countyName")]
    if (sum(norwayLocations$municip == location) > 0) {
      locationName <- as.character(norwayLocations$municipName[norwayLocations$municip == location])
    } else if (sum(norwayLocations$county == location) > 0) {
      locationName <- as.character(norwayLocations$countyName[norwayLocations$county == location])
    }
  }
  
  return(locationName)
}


GetCols <- function(){
  retval <- c('#fc8d59','#ffffbf','#91cf60')
  #if(!is.null(input$colourBlind)){
  #  if(input$colourBlind){
  #    retval <- c('#fc8d59','#ffffbf','#91bfdb')
  #  } 
  #}
  return(retval)
}



GetCols5 <- reactive({
  retval <- c('#e41a1c','#377eb8','#4daf4a','#984ea3','#ff7f00')
  if(!is.null(input$colourBlind)){
    if(input$colourBlind){
      retval <- c('#e41a1c','#377eb8','#4daf4a','#984ea3','#ff7f00')
    } 
  }
  return(retval)
})

GetStepGraph <- reactive({
  retval <- FALSE
  if(!is.null(input$stepGraph)){
    if(input$stepGraph){
      retval <- TRUE
    } 
  }
  return(retval)
})

```

Nyheter {.storyboard}
=========================================

### Fra august 2016 er det en økning i antall konsultasjoner i aldersgruppen 15-19 år grunnet behov for sykemelding ved fravær i den videregående skole

```{r, include=FALSE}
pd <- pool %>% tbl("spuls_standard_results") %>%
    filter(tag == "respiratoryinternal" & age=="15-19" & location=="Norge" &
           granularity_time == "weekly") %>% collect()
setDT(pd)
suppressWarnings(pd[, top := max(c(n, threshold4), na.rm = T) + 2])
suppressWarnings(pd[, bottom := 0])
output$storyboard1 <- renderPlot({
  q <- MakeLineThresholdPlot(pd,x="date",dataVal="n",L1="bottom",L2="threshold2",L3="threshold4",L4="top",allPoints = FALSE, title="Øvre-luftvei diagnose i 15-19 åringer i Norge", pointShift = -3.5, weekNumbers=TRUE, step=FALSE, GetCols=GetCols)
  q <- q + geom_rect(data=pd[1,],aes(xmin=as.Date("2016-08-01"),xmax=as.Date("2090-08-01"),ymin=-Inf,ymax=Inf),fill="black",alpha=0.2)
  q
})
```

```{r}
plotOutput("storyboard1")
```

*** 

Fra august 2016 er det en økning i antall konsultasjoner i aldersgruppen 15-19 år grunnet behov for sykemelding ved fravær i den videregående skole

### Lansering av Sykdomspulsen

Velkommen til Sykdomspulsen!

*** 

Velkommen til Sykdomspulsen!

Oversikt (ukentlig)
===================================== 

```{r, include=FALSE}

weeklyBarometerPlotBrushData <- reactive({
  x_tag <- input$weeklyBarometerType
  x_location <- input$weeklyBarometerCounty
  x_age <- input$weeklyBarometerAge
  retData <- pool %>% tbl("spuls_standard_results") %>%
        filter(tag == x_tag & 
               location== x_location &
               granularity_time =="weekly" &
               age== x_age) %>% collect()
  setDT(retData)
  return(retData)
})

output$weeklyBarometerPlotBrush <- renderPlot({
  pd <- weeklyBarometerPlotBrushData() 
  
  if(is.null(pd)){
    return(
      data.frame(x=1:3,y=1:3) %>%
        ggplot(aes(x=x,y=y)) + 
        geom_point(alpha=0)
    )
  }
  
  MakeLineBrushPlot(pd,x="date",dataVal="n",L2="threshold2",L3="threshold4", GetCols=GetCols)
  
})

weeklyBarometerPlotData <- reactive({
  if (is.null(input$weeklyBarometerCounty)) {
    x_table <- "spuls_standard_results"
    x_tag <- GLOBAL$weeklyTypes[1]
    x_age <- GLOBAL$weeklyAges[1]
    
    retData <- pool %>% tbl(x_table) %>%
        filter(tag == x_tag &
               granularity_time == "weekly" &
               (granularity_geo == "county" | granularity_geo == "Norge") &
               age==x_age) %>% collect()
  } else if(input$weeklyBarometerCounty=="Norge"){
    x_table <- "spuls_standard_results"
    x_tag <- input$weeklyBarometerType
    x_age <- input$weeklyBarometerAge
    
    retData <- pool %>% tbl(x_table) %>%
      filter(tag == x_tag &
               granularity_time == "weekly" &
               (granularity_geo == "county" | granularity_geo == "Norge") &
               age==x_age) %>% collect()
  } else {
    x_table <- "spuls_standard_results"
    x_tag <- input$weeklyBarometerType
    x_age <- input$weeklyBarometerAge
    x_county <- input$weeklyBarometerCounty
    
    retData <- pool %>% tbl(x_table) %>%
        filter(tag == x_tag & 
               age==x_age &
               granularity_time == "weekly" &
               county==x_county) %>% collect()
  }
  setDT(retData)
  if (nrow(retData) == 0) retData <- NULL
  return(retData)
})

MakeBarometerPlot <- function(pd, title, GetCols){
  locationNameOrder <- c("1 uke",rev(unique(pd$locationName))," 1 uke")
  
  skeleton <- data.table(expand.grid(seq(min(pd$date)-6,max(pd$date),by=1),locationNameOrder,stringsAsFactors = FALSE))
  setnames(skeleton,c("date","locationName"))
  pd <- merge(skeleton,pd,by=c("locationName","date"),all.x=TRUE)
  pd[pd$locationName=="1 uke",]$status <- rep(c(rep("White",7),rep("Black",7)),sum(pd$locationName=="1 uke"))[1:sum(pd$locationName=="1 uke")]
  pd[pd$locationName==" 1 uke",]$status <- rep(c(rep("White",7),rep("Black",7)),sum(pd$locationName==" 1 uke"))[1:sum(pd$locationName==" 1 uke")]
  
  pd$printWeek <- ""
  pd$printWeekYear <- ""
  pd[pd$locationName %in% c("1 uke"," 1 uke"),]$printWeek <- format.Date(pd[pd$locationName %in% c("1 uke"," 1 uke"),]$date,"%V")
  pd[pd$locationName %in% c("1 uke"," 1 uke"),]$printWeekYear <- format.Date(pd[pd$locationName %in% c("1 uke"," 1 uke"),]$date,"%V/%G")
  
  setorder(pd,locationName,date)
  indexErase <- which(c(1:nrow(pd)%%7+1)!=4)
  pd[indexErase,]$printWeek <- ""
  pd[indexErase,]$printWeekYear <- ""
  
  pd$locationName <- factor(pd$locationName,levels=locationNameOrder)
  setorder(pd,locationName,-date)
  varNames <- "status"
  pd$status <- zoo::na.locf(pd$status)

  includeNormal <- sum(pd$status=="Normal")>0
  includeMedium <- sum(pd$status=="Medium")>0
  includeHigh <- sum(pd$status=="High")>0
  
  colours <- NULL
  if(includeHigh) colours <- c(colours,GetCols()[1])
  if(includeMedium) colours <- c(colours,GetCols()[2])
  
  limits <- range(pd$date)
  limitsSize <- max(1,(limits[2] - limits[1])*0.005)
  limits[1] <- limits[1] - limitsSize
  limits[2] <- limits[2] + limitsSize
  
  q <- ggplot(pd,aes(x=date,y=locationName))
  q <- q + geom_tile(aes(fill = "L1"), alpha = 0.0)
  q <- q + geom_tile(aes(fill = "L2"), alpha = 0.0)
  q <- q + geom_tile(aes(fill = "L3"), alpha = 0.0)
  if(includeHigh) q <- q + geom_tile(aes(fill = "L1"), alpha = 0.6, data=pd[pd$status=="High",])
  if(includeMedium) q <- q + geom_tile(aes(fill = "L2"), alpha = 0.6, data=pd[pd$status=="Medium",])
  if(includeNormal) q <- q + geom_tile(aes(fill = "L3"), alpha = 0.6, data=pd[pd$status=="Normal",])
  q <- q + geom_tile(fill="black", alpha = 0.6, data=pd[pd$status=="Black",])
  q <- q + geom_tile(fill="white", alpha = 0.6, data=pd[pd$status=="White",])
  q <- q + ThemeShiny()
  breaksDF <- pd[pd$locationName %in% c("1 uke") & pd$status %in% c("Black","White") & pd$printWeekYear!="",]
  if(as.numeric(difftime(limits[2],limits[1],"days"))/7 < 52*0.5){
    breaksDF <- breaksDF[seq(1,nrow(breaksDF),2),]
  } else if(as.numeric(difftime(limits[2],limits[1],"days"))/7 < 52*1){
    breaksDF <- breaksDF[seq(1,nrow(breaksDF),2),]
  } else if(as.numeric(difftime(limits[2],limits[1],"days"))/7 < 52*2){
    breaksDF <- breaksDF[seq(1,nrow(breaksDF),4),]
  } else if(as.numeric(difftime(limits[2],limits[1],"days"))/7 < 52*4){
    breaksDF <- breaksDF[seq(1,nrow(breaksDF),8),]
  } else if(as.numeric(difftime(limits[2],limits[1],"days"))/7 < 52*10){
    breaksDF <- breaksDF[seq(1,nrow(breaksDF),16),]
  } else {
    breaksDF <- breaksDF[seq(1,nrow(breaksDF),64),]
  }
  breaksDF$printLabel <- breaksDF$printWeekYear
  q <- q + scale_x_date("", breaks = breaksDF$date,  labels = breaksDF$printLabel)
  q <- q + scale_y_discrete("")
  q <- q + scale_fill_manual(values=GetCols(),labels=c(
    "Betydelig høyere enn forventet",
    "Høyere enn forventet",
    "Forventet"))
  q <- q + coord_cartesian(xlim=limits,expand = FALSE)
  q <- q + labs(title=title)
  q
}

output$weeklyBarometerPlot <- renderPlot({
  pd <- weeklyBarometerPlotData() 
  
  if(is.null(pd)){
    return(
      data.frame(x=1:3,y=1:3) %>%
        ggplot(aes(x=x,y=y)) + 
        geom_point(alpha=0)
    )
  }
  
  if(!is.null(input$weeklyBarometerBrush)){
    pd <- pd[pd$date>=input$weeklyBarometerBrush$xmin & pd$date<=input$weeklyBarometerBrush$xmax,]
  }
  
  pd <- pd[,c("date","locationName","status"),with=F]
  t1 <- names(GLOBAL$weeklyTypes)[GLOBAL$weeklyTypes==input$weeklyBarometerType]
  t2 <- GetLocationName(input$weeklyBarometerCounty)
  title <- paste0(t1, " i ",t2, " (",input$weeklyBarometerAge," alder)\n")
  
  MakeBarometerPlot(pd, title=title, GetCols=GetCols)
})
 
  
``` 

Instillinger {.sidebar}
-----------------------------------------------------------------------

```{r, echo = F}

selectInput("weeklyBarometerType", "Sykdom/Symptom", as.list(GLOBAL$weeklyTypes), selected = GLOBAL$weeklyTypes[1])

selectInput("weeklyBarometerAge", "Alder", as.list(GLOBAL$weeklyAges), selected = "Totalt")

selectInput("weeklyBarometerCounty", "Fylke", as.list(GLOBAL$weeklyCounties), selected = GLOBAL$weeklyCounties[length(GLOBAL$weeklyCounties)])
```

Row {data-height=800 .tabset}
-----------------------------------------------------------------------

### Figur

```{r}
plotOutput("weeklyBarometerPlot")
```  

### Info

Tabellen viser en oversikt over forekomsten av sykdom/symptom i et valgt tidsrom. 

Valg av tidsrom gjøres på tidslinje nederst på siden. Valg av sykdom/symptom gjøres på venstre side. På venstre side kan man også velge Norge eller et fylke i Norge. Hvis man velger Norge vil hvert fylke få en rad i tabellen. Hvis man velger et fylke vil alle kommunene i valgte fylke få en rad i tabellen. 		

Dersom ruten for en gitt uke er farget med grønn farge betyr det at antall konsultasjoner i den gitte kommunen eller fylket er som forventet denne uken. En gul farge en gitt uke betyr at antall konsultasjoner i den gitte kommunen eller fylket er høyere enn forventet denne uken. En rød farge en gitt uke betyr at antall konsultasjoner i den gitte kommunen eller fylket er betydelig høyere enn forventet denne uken. Fargene er laget ut fra beregninger fra de foregående 5 årene i fylke eller kommunen.		

Se fanen *Om Sykdomspulsen* øverst for mer utfyllende informasjon om dataene og beregninger.		

Row {data-height=200}
-----------------------------------------------------------------------

### 

```{r}
plotOutput("weeklyBarometerPlotBrush", brush = brushOpts("weeklyBarometerBrush", direction="x", opacity=0.4))
```  


Signaler (ukentlig)
===================================== 

Row {data-height=800 .tabset}
-----------------------------------------------------------------------

### Fylker

```{r}

#tableOutput("weeklySignalTableDF")
renderTable({
  x_wkyr <- input$weeklyOutbreakWeek
  
  data_county <- pool %>% tbl("spuls_standard_results") %>%
    filter(tag != "influensa" &
             granularity_time == "weekly" &
             granularity_geo == "county" &
             wkyr==x_wkyr) %>% collect()
  data_municipality <- pool %>% tbl("spuls_standard_results") %>%
        filter(tag != "influensa" &
                 granularity_time == "weekly" &
                 granularity_geo == "municip" &
                 wkyr==x_wkyr) %>% collect()
  setDT(data_county)
  setDT(data_municipality)
  data <- GenerateOutbreakListInternal(df=data_county,
                                       dk=data_municipality, saveFiles=NULL)
  data <- data[["df"]]
  
  if(input$weeklyOutbreakHideEmpty){
    data <- data[data$High!="",]
  }
  if(input$weeklyOutbreakSort=="zscore"){
    setorder(data,-meanZScore)
  } else if(input$weeklyOutbreakSort=="cases"){
    setorder(data,-sumCum)
  }
  if(nrow(data)==0) return(data.frame("Obs"="Ingen utbrudd denne uken"))
  data$wkyr <- NULL
  data$sumCum[is.na(data$sumCum)] <- 0
  data$sumCum <- formatC(data$sumCum,digits=0,format="f")
  data$sumCum[data$sumCum=="0"] <- ""
  setnames(data,c("Sykdom","Alder","Fylke (Z verdi)","Gj. Z Verdi","Eksess tilfeller"))
  data$Sykdom <- factor(data$Sykdom,levels=GLOBAL$weeklyTypes)
  levels(data$Sykdom) <- names(GLOBAL$weeklyTypes)
  data
},
striped=TRUE)
```  

### Kommuner

```{r}
#tableOutput("weeklySignalTableDK")
renderTable({
  x_wkyr <- input$weeklyOutbreakWeek
  
  data_county <- pool %>% tbl("spuls_standard_results") %>%
    filter(tag != "influensa" &
             granularity_time == "weekly" &
             granularity_geo == "county" &
             wkyr==x_wkyr) %>% collect()
  data_municipality <- pool %>% tbl("spuls_standard_results") %>%
    filter(tag != "influensa" &
             granularity_time == "weekly" &
             granularity_geo == "municip" &
             wkyr==x_wkyr) %>% collect()
  setDT(data_county)
  setDT(data_municipality)
  data <- GenerateOutbreakListInternal(df=data_county,
                                       dk=data_municipality, saveFiles=NULL)
  data <- data[["dk"]]
  if(input$weeklyOutbreakHideEmpty){
    data <- data[data$High!="",]
  }
  if(input$weeklyOutbreakSort=="zscore"){
    setorder(data,-meanZScore)
  } else if(input$weeklyOutbreakSort=="cases"){
    setorder(data,-sumCum)
  }
  
  if(nrow(data)==0) return(data.frame("Obs"="Ingen utbrudd denne uken"))
  data$wkyr <- NULL
  data$sumCum[is.na(data$sumCum)] <- 0
  data$sumCum <- formatC(data$sumCum,digits=0,format="f")
  data$sumCum[data$sumCum=="0"] <- ""
  setnames(data,c("Sykdom","Alder","Fylke","Kommune (Z verdi)","Gj. Z Verdi","Eksess tilfeller"))
  data$Sykdom <- factor(data$Sykdom,levels=GLOBAL$weeklyTypes)
  levels(data$Sykdom) <- names(GLOBAL$weeklyTypes)
  data
},
striped=TRUE)
```  

### Info

Tabellen viser en oversikt over forekomsten av sykdom/symptom i et valgt tidsrom. 

Valg av tidsrom gjøres på bunnefiguren. Valg av sykdom/symptom gjøres på venstre side. På venstre side kan man også velge Norge eller et fylke i Norge. Hvis man velger Norge vil hvert fylke få en rad i tabellen. Hvis man velger et fylke vil alle kommunene få en rad i tabellen. 		

 Dersom ruten for en gitt uke er farget med grønn farge betyr det at antall konsultasjoner i den gitte kommunen eller fylket er som forventet denne uken. En gul farge en gitt uke betyr at antall konsultasjoner i den gitte kommunen eller fylket er høyere enn forventet denne uken. En rød farge en gitt uke betyr at antall konsultasjoner i den gitte kommunen eller fylket er betydelig høyere enn forventet denne uken. Fargene er laget ut fra beregninger fra de foregående 5 årene.		

 Se punktet *Om Sykdomspulsen* på venstre side for mer utfyllende informasjon om dataene og beregninger.

Instillinger {.sidebar}
-----------------------------------------------------------------------

```{r, echo = F}

selectInput("weeklyOutbreakWeek", "Uker", as.list(GLOBAL$outbreakswkyr), selected = GLOBAL$outbreakswkyr[1])

selectInput("weeklyOutbreakSort", "Rangere etter", list("Z verdi"="zscore","Eksess tilfeller"="cases","Navn"="none"), selected = "zscore")

checkboxInput("weeklyOutbreakHideEmpty", "Skjul tomme", TRUE)

```

Antall (ukentlig)
===================================== 

```{r, include=FALSE}


## weekly
weeklyPlotData <- reactive({
  if (is.null(input$weeklyCounty) | is.null(input$weeklyMunicip)) {
    x_tbl <- "spuls_standard_results"
    x_tag <- GLOBAL$weeklyTypes[1]
    x_location <- "Norge"
    x_age <- "Totalt"
  } else if (input$weeklyMunicip %in% c("Norge", "Fylke")) {
    x_tbl <- "spuls_standard_results"
    x_tag <- input$weeklyType
    x_location <- input$weeklyCounty
    x_age <- input$weeklyAge
  } else {
    x_tbl <- "spuls_standard_results"
    x_tag <- input$weeklyType
    x_location <- input$weeklyMunicip
    x_age <- input$weeklyAge
  }
  retData <- pool %>% tbl(x_tbl) %>%
        filter(tag == x_tag & 
               location== x_location &
               granularity_time=="weekly" &
               age == x_age) %>% collect()
  setDT(retData)
  
  if(!is.null(retData)){
    retData$top <- max(c(retData$n, retData$threshold4), na.rm = T) + 2
    retData$bottom <- 0
  }

  return(retData)
})

output$weeklyNumberPlotBrush <- renderPlot({
  pd <- weeklyPlotData() 
  
  if(is.null(pd)){
    return(
      data.frame(x=1:3,y=1:3) %>%
        ggplot(aes(x=x,y=y)) + 
        geom_point(alpha=0)
    )
  }
  
  MakeLineBrushPlot(pd,x="date",dataVal="n",L2="threshold2",L3="threshold4", GetCols=GetCols)
  
})

  output$weeklyNumberPlot <- renderPlot({
    pd <- weeklyPlotData() 
    if(is.null(pd) | is.null(input$weeklyMunicip)){
      return(
        data.frame(x=1:3,y=1:3) %>%
          ggplot(aes(x=x,y=y)) + 
          geom_point(alpha=0)
      )
    }
    
    if(!is.null(input$weeklyNumberBrush)){
      pd <- pd[pd$date>=input$weeklyNumberBrush$xmin & pd$date<=input$weeklyNumberBrush$xmax,]
    }
    
    t1 <- names(GLOBAL$weeklyTypes)[GLOBAL$weeklyTypes==input$weeklyType]
    if(input$weeklyMunicip=="Fylke"){
      t2 <- GetLocationName(input$weeklyCounty)
    } else {
      t2 <- GetLocationName(input$weeklyMunicip)
    }
    title <- paste0(t1, " i ",t2, " (",input$weeklyAge," alder)\n")
    
    if(input$weeklyValue=="consults"){
      return(MakeLineThresholdPlot(pd,x="date",dataVal="n",L1="bottom",L2="threshold2",L3="threshold4",L4="top",title=title, pointShift = -3.5, weekNumbers=TRUE, step=GetStepGraph(), GetCols=GetCols))
    } else {
      val <- stringr::str_extract(input$weeklyValue,"[0-9]$")
      
      MakeLineExcessPlot(pd,x="date",dataVal=paste0("cumE",val),dataZ=paste0("cumZ",val),dataCIL=paste0("cumL",val), dataCIU=paste0("cumU",val),title=title, pointShift = -3.5, weekNumbers=TRUE, step=FALSE, GetCols=GetCols,allPoints = F)
    }
  })
  
  output$weeklyPlotTitle <- renderText({
    if(is.null(input$weeklyType)){
      return("")
    }
    
    t1 <- names(GLOBAL$weeklyTypes)[GLOBAL$weeklyTypes==input$weeklyType]
    if(input$weeklyMunicip=="Fylke"){
      t2 <- GetLocationName(input$weeklyCounty)
    } else {
      t2 <- GetLocationName(input$weeklyMunicip)
    }
    paste0(t1, " i ",t2, " (",input$weeklyAge," alder)")
  })

  

```

Row {data-height=800 .tabset}
-----------------------------------------------------------------------

### Figur

```{r}
plotOutput("weeklyNumberPlot")
```  

### Info

Grafen viser antall konsultasjoner per uke med en indikasjon om antallet er som forventet eller ikke. Valg av sykdom/symptom, sted og tidsrom gjøres på venstre side. Den svarte streken med rundingene viser antallet faktiske konsultasjoner. Bakgrunnsfargen er laget ut fra beregninger fra de foregående 5 årene i samme geografiske område. Når den svarte streken ligger i den grønne bakgrunnsfargen er antallet konsultasjoner som forventet og rundingen vises med svart. Når den svarte streken ligger i det gule feltet er antall konsultasjoner høyere enn forventet og fyllet i rundingen blir gult. Dersom den svarte streken ligger i det røde feltet er antall konsultasjoner betydelig høyere enn forventet og fyllet i rundingen blir rødt.

Se fanen *Om Sykdomspulsen* øverst for mer utfyllende informasjon om dataene og beregninger.

Row {data-height=200}
-----------------------------------------------------------------------

### 

```{r}
plotOutput("weeklyNumberPlotBrush", brush = brushOpts("weeklyNumberBrush", direction="x", opacity=0.4))
```  

Instillinger {.sidebar}
-----------------------------------------------------------------------

```{r, echo = F}

selectInput("weeklyType", "Sykdom/Symptom", as.list(GLOBAL$weeklyTypes), selected = GLOBAL$weeklyTypes[1])

selectInput("weeklyAge", "Alder", as.list(GLOBAL$weeklyAges), selected = "Totalt")

selectInput("weeklyCounty", "Fylke", as.list(GLOBAL$weeklyCounties), selected = GLOBAL$weeklyCounties[length( GLOBAL$weeklyCounties)])

weeklyMunicipChoices <- reactive({
  if (is.null(input$weeklyCounty))
    return(NULL)
  if (input$weeklyCounty == "Norge") {
    return("Norge")
  } else {
    x <- GLOBAL$municipToCounty$location[GLOBAL$municipToCounty$county == input$weeklyCounty]
    names(x)  <- GLOBAL$municipToCounty$locationName[GLOBAL$municipToCounty$county == input$weeklyCounty]
    return(c("Fylke", x))
  }
})

renderUI({
  selectInput("weeklyMunicip", "Kommune", as.list(weeklyMunicipChoices()), selected = weeklyMunicipChoices()[1])
})

selectInput("weeklyValue", "Verdier", as.list(GLOBAL$weeklyValues), selected = GLOBAL$weeklyValues[1])

```

Antall (daglige)
===================================== 

```{r, include=FALSE}

start_date <- GLOBAL$dateMinRestrictedRecent
dailyPlotBrushData <- reactive({
  x_tag <- input$dailyType
  x_location <- input$dailyCounty
  x_age <- input$dailyAge
  
  retData <- pool %>%
    tbl("spuls_standard_results") %>%
    filter(tag == x_tag &
           location == x_location &
           granularity_time == "weekly" &
           date >= start_date &
           age == x_age) %>%
    collect()
  setDT(retData)
  retData <- retData[retData$date >= GLOBAL$dateMinRestrictedRecent,]
  
  return(retData)
})

output$dailyPlotBrush <- renderPlot({
  pd <- dailyPlotBrushData() 
  
  if(is.null(pd)){
    return(
      data.frame(x=1:3,y=1:3) %>%
        ggplot(aes(x=x,y=y)) + 
        geom_point(alpha=0)
    )
  }
  
  MakeLineBrushPlot(pd,x="date",dataVal="n",L2="threshold2",L3="threshold4", GetCols=GetCols)
  
})

dailyPlotData <- reactive({
  x_tag <- input$dailyType
  x_location <- input$dailyCounty
  x_age <- input$dailyAge
  
  retData <- pool %>%
    tbl("spuls_standard_results") %>%
    filter(tag == x_tag &
             location == x_location &
             granularity_time == "daily" &
             date >= start_date &
             age == x_age) %>%
    collect()
  setDT(retData)
  
  retData$top <- max(c(retData$n, retData$threshold4), na.rm = T) + 2
  retData$bottom <- 0
  
  return(retData)
})

output$dailyNumberPlot <- renderPlot({
    pd <- dailyPlotData() 
    if(is.null(pd)){
      return(
        data.frame(x=1:3,y=1:3) %>%
          ggplot(aes(x=x,y=y)) + 
          geom_point(alpha=0)
      )
    }
    
    if(!is.null(input$dailyBrush)){
      pd <- pd[pd$date>=input$dailyBrush$xmin-6 & pd$date<=input$dailyBrush$xmax,]
    }
    
    t1 <- names(GLOBAL$dailyTypes)[GLOBAL$dailyTypes==input$dailyType]
    t2 <- GetLocationName(input$dailyCounty)
    
    title <- paste0(t1, " i ",t2, " (",input$dailyAge," alder)\n")
    
    MakeLineThresholdPlot(pd,x="date",dataVal="n",L1="bottom",L2="threshold2",L3="threshold4",L4="top",allPoints=FALSE,title=title,xShift=0.5, step=GetStepGraph(), GetCols=GetCols)
  })
  
  output$dailyPlotTitle <- renderText({
    if(is.null(input$dailyType)){
      return("")
    }
    
    t1 <- names(dailyTypes)[dailyTypes==input$dailyType]
    t2 <- GetLocationName(input$dailyCounty)
    
    paste0(t1, " i ",t2, " (",input$dailyAge," alder)")
  })


  

```

Row {data-height=800 .tabset}
-----------------------------------------------------------------------

### Figur

```{r}
plotOutput("dailyNumberPlot")
```  

### Info

Grafen viser antall konsultasjoner per dag med en indikasjon om antallet er som forventet eller ikke. Valg av sykdom/symptom, sted og tidsrom gjøres på høyre side. Den svarte streken med rundingene viser antallet faktiske konsultasjoner. Bakgrunnsfargen er laget ut fra beregninger fra de foregående 5 årene. Når den svarte streken ligger i den grønne bakgrunnsfargen er antallet konsultasjoner som forventet og rundingen vises med svart. Når den svarte streken ligger i det gule feltet er antall konsultasjoner høyere enn forventet og fyllet i rundingen blir gult. Dersom den svarte streken ligger i det røde feltet er antall konsultasjoner betydelig høyere enn forventet og fyllet i rundingen blir rødt.

 Se fanen *Om Sykdomspulsen* øverst for mer utfyllende informasjon om dataene og beregninger.

Row {data-height=200}
-----------------------------------------------------------------------

### 

```{r}
plotOutput("dailyPlotBrush", brush = brushOpts("dailyBrush", direction="x", opacity=0.4))
```  

Instillinger {.sidebar}
-----------------------------------------------------------------------

```{r, echo = F}

selectInput("dailyType", "Sykdom/Symptom", as.list(GLOBAL$dailyTypes), selected = GLOBAL$dailyTypes[1])

selectInput("dailyAge", "Alder", as.list(GLOBAL$dailyAges), selected = "Totalt")

selectInput("dailyCounty", "Fylke", as.list(GLOBAL$dailyCounties), selected = GLOBAL$dailyCounties[1])

```




Influensa
===================================== 

```{r, include=FALSE}
current_season <- get_season(Sys.Date())
influensa_data <- reactive({
  x_location <- input$influensaCounty

  data <- pool %>%
    tbl("spuls_mem_results") %>%
    filter(season == current_season &
             location == x_location &
             tag == "influensa") %>%
        collect()
  setDT(data)
  return(data)
  })
  
output$influensa_plot <- renderPlot({
    data <- influensa_data()
    t2 <- GetLocationName(input$influensaCounty)
    title<- paste0("Prosent pasienter med influensa i ", t2)
    q <- fhiplot::make_influenza_threshold_chart(data, title)
   return(q)
    
  })




```

Row {data-height=800 .tabset}
-----------------------------------------------------------------------

### Figur

```{r}
plotOutput("influensa_plot")
```  

### Info

Grafen viser antall konsultasjoner per dag med en indikasjon om antallet er som forventet eller ikke. Valg av sykdom/symptom, sted og tidsrom gjøres på høyre side. Den svarte streken med rundingene viser antallet faktiske konsultasjoner. Bakgrunnsfargen er laget ut fra beregninger fra de foregående 5 årene. Når den svarte streken ligger i den grønne bakgrunnsfargen er antallet konsultasjoner som forventet og rundingen vises med svart. Når den svarte streken ligger i det gule feltet er antall konsultasjoner høyere enn forventet og fyllet i rundingen blir gult. Dersom den svarte streken ligger i det røde feltet er antall konsultasjoner betydelig høyere enn forventet og fyllet i rundingen blir rødt.

 Se fanen *Om Sykdomspulsen* øverst for mer utfyllende informasjon om dataene og beregninger.

Instillinger {.sidebar}
-----------------------------------------------------------------------

```{r, echo = F}

selectInput("influensaCounty", "Fylke", as.list(GLOBAL$dailyCounties), selected = GLOBAL$dailyCounties[1])

```


Om Sykdomspulsen
===================================== 

Row 
-----------------------------------------------------------------------

### 

Sykdomspulsen er et overvåkningssystem basert på diagnosekoder (ICPC-2 koder) satt på legekontorer og legevakter i hele Norge. Formålet med Sykdomspulsen er å se trender og udbredelse av smittsomme sykdommer slik at utbrudd oppdages så tidlig som mulig. I tillegg kan overvåkningen brukes til å iverksette folkehelsetiltak og se effekt av tiltak.		

 Diagnosekoder som registreres hos lege eller legevakt sendes til Helsedirektoratet som en del av legenes refusjonskrav (KUHR-systemet*). Folkehelseinstituttet mottar daglig oppdatert KUHR-data til Sykdomspulsen. Dataene er anonyme uten pasientidentifikasjon, men med informasjon om kjønn, aldersgruppe, konsultasjonsdato og sted for konsultasjon. Dataene blir bearbeidet og quasiposson regresjon blir brukt for å detektere forhøyet forekomst av et spesifikt syndrom. Dette er basert på de foregående 5 årene i det samme geografiske området. På denne måten kan antall faktiske konsultasjoner bli identifisert som forventet, høyere enn forventet eller mye høyere enn forventet. Selv om dataene noen ganger viser seg å ligge i området høyere enn forventet eller mye høyere enn forventet trenger dette ikke å være noen grunn til bekymring. Resultatene blir undersøkt av leger og epidemiologer på Folkehelseinstituttet og i kommunene.		

Dersom du ønsker mer informasjon om Sykdosmspulsen kan du kontakte Gry M Grøneng, Gunnar Rø, eller Richard White på mailadressene: GryMarysol.Groneng@fhi.no, GunnarOyvindIsaksson.Ro@fhi.no, og RichardAubrey.White@fhi.no.

*KUHR-systemet: Regninger for all behandling som utføres utenfor sykehus sendes til HELFO for utbetaling og kontroll (legenes refusjonskrav).

R pakke versjon: `r packageVersion("sykdomspuls")`


